【裁判字號】    97,交聲,2154
【裁判日期】    970915
【裁判案由】    交管條例聲異
【裁判全文】
臺灣板橋地方法院交通事件裁定        97年度交聲字第2154號
原處分機關  交通部公路總局臺北區監理所
異  議  人
即受處分人  甲○○
上列異議人即受處分人因違反道路交通管理處罰條例案件，對於
交通部公路總局臺北區監理所中華民國97年7 月18日所為之處分
（原處分案號：北監營裁字第裁40-C00000000號），聲明異議，
本院裁定如下：
    主  文
異議駁回。
    理  由
一、原處分意旨略以：異議人即受處分人甲○○於民國97年4 月
    21日9 時20分許，駕駛車號861-NE號營業用小客車，行經臺
    北縣中和市○○路373 號路口時，有「駕車行經有燈光號誌
    管制之交岔路口闖紅燈（紅燈直行）」之違規行為，經臺北
    縣政府警察局永和分局永和派出所警員當場攔停，並填製臺
    北縣政府警察局北縣警交字第C00000000 號舉發違反道路交
    通管理事件通知單（下稱舉發通知單）舉發，並經原處分機
    關於97年7 月18日以北監營裁字第裁40-C00000000號違反道
    路交通管理事件裁決書，依道路交通管理處罰條例第53條第
    1 項之規定，裁處罰鍰新臺幣（下同）2,700 元，並依同條
    例第63條第1 項第3 款之規定，記違規點數3 點。
二、異議意旨略以：因該路口之交通號誌為人行道之路樹遮蔽，
    以致伊無法判斷號誌是否已轉為紅燈，且伊於發現紅燈時，
    已煞車不及，因而誤闖紅燈，為此聲明異議，請求撤銷原處
    分云云。
三、按汽車駕駛人，行經有燈光號誌管制之交岔路口闖紅燈者，
    處新臺幣1,800 元以上5,400 元以下罰鍰；又汽車駕駛人駕
    駛汽車違反道路交通管理處罰條例第53條規定者，除應依該
    條所規定之罰鍰處罰外，並記違規點數3 點，道路交通管理
    處罰條例第53條第1 項、第63條第1 項第3 款分別定有明文
    。
四、經查：異議人於前揭時、地，駕駛車號861-NE號營業用小客
    車，行經臺北縣中和市○○路373 號路口，違規闖紅燈之情
    ，為異議人所不爭執，且有舉發通知單1 紙在卷足憑，堪信
    屬實。異議人雖辯稱：該路口之號誌為人行道路樹所遮蔽，
    以致無法發現號誌之轉變，因而誤闖紅燈云云。惟本院依職
    權函請臺北縣政府警察局永和分局派員至該舉發路口拍攝照
    片，依該5 幀採證照片所示，可知該路口設有二個時相交通
    號誌，其一號誌係供宜安路往中和路方向行駛使用，另一是
    供中和路直行方向使用，而異議人所行駛之往中和路直行方
    向之交通號誌所設之位置，並無過低或過高之情形，其大小
    亦與道路交通標誌標線號誌設置規則無違，復無遭路樹或廣
    告招牌所遮蔽，且於往中和路直行方向行駛之車輛，於各個
    角度均得以清楚目視該交通號誌等情，有該分局97年8 月28
    日北縣警交字第0970111929號函暨附件照片5 幀在卷可佐，
    顯見該路口之交通號誌，並無異議人所稱交通號誌遭人行道
    路樹遮蔽之情形。是異議人上開所辯，顯與事證不符，所辯
    無非事後圖卸之詞，難以採信。
五、綜上所述，本件異議人確有於前揭時、地，有「駕車行經有
    燈光號誌管制之交岔路口闖紅燈（紅燈直行）」之違規行為
    ，事證明確。從而，原處分機關依道路交通管理處罰條例第
    53條第1 項之規定，裁處罰鍰2,700 元，並依同條例第63條
    第1 項第3 款之規定，記違規點數3 點之處分，其認事用法
    均無違誤，裁罰亦無不當，本件異議為無理由，應予駁回。
據上論斷，應依道路交通管理處罰條例第87條第2 項，道路交通
案件處理辦法第19條，裁定如主文。
中    華    民    國    97    年    9     月    15    日
                  交通法庭      法  官  鄧雅心
以上正本證明與原本無異。
如不服本裁定應於送達後5 日內向本院提出抗告狀。
                                書記官  王小芬
中    華    民    國    97    年    9     月    15    日


司法院資訊處製作；財團法人民間司法改革基金會備份。
